【裁判字號】    99,抗,66
【裁判日期】    990120
【裁判案由】    聲請減刑及定應執行刑
【裁判全文】
臺灣高等法院刑事裁定                    99年度抗字第66號
抗  告  人   甲○○
上列抗告人因聲請減刑及定應執行刑案件，不服臺灣板橋地方法
院中華民國98年11月11日裁定（98年度聲減字第148號），提起
抗告，本院裁定如下：
    主  文
抗告駁回。
    理  由
一、本件抗告意旨略以：抗告人於民國93年間犯侵占罪，並於95
    年間經臺灣新竹地方法院判刑4月，在96年間易科罰金完畢
    。故請貴法院可否併案處理，保障抗告人之權益云云。
二、按裁判確定前犯數罪者，併合處罰之；數罪併罰，有二裁判
    以上者，依刑法第51條規定，定其應執行刑，刑法第50條、
    第53條分別定有明文。所謂「裁判確定前」，應以聲請定執
    行刑之各罪中最先裁判確定案件之確定時為準，換言之，必
    須其他各罪之犯罪行為時，均在最先一罪判決確定前始符合
    數罪併罰之條件。只要所犯各罪均符合最先一罪裁判確定前
    所犯，即應由執行檢察官聲請犯罪事實最後判決之法院定其
    各罪之應執行刑。
三、本院查：
（一）本件臺灣臺北地方法院檢察署檢察官原聲請意旨略以：受
      刑人甲○○於附表所列日期犯如各附表所列之罪，經如附
      表所列之法院判處如附表所列之刑確定在案。經查其所犯
      上開各罪，犯罪時間均在中華民國96年4月24日以前，所
      犯如附表所列編號第1號之罪，核與中華民國96年罪犯減
      刑條例第2條第1項第3款規定相符，應依同條例第8條第1
      項、第3項聲請裁定減刑，而其所犯編號2罪，雖經臺灣高
      等法院宣告減刑，惟仍應依同條例第11條、第12條規定定
      其應執行刑等語，而向原審法院即臺灣板橋地方法院聲請
      為減刑及合併定執行刑之裁定。
（二）原審法院以：「本件受刑人甲○○所犯如附表編號1、2號
      所示之罪，業經本院及臺灣高等法院判處如附表編號1、2
      所示之刑，並於如附表編號1、2所示之日期確定在案，且
      受刑人所為附表編號1所示之罪之犯罪時間，在民國96年4
      月24日以前，此有臺灣板橋地方法院91年度易字第84號、
      臺灣高等法院97年度上易字第2930號判決書各1份在卷可
      稽，受刑人所犯附表編號1號所列之犯罪，合於減刑條件
      ，因認聲請人聲請減刑，並與附表編號2所示已減刑之犯
      罪所處之刑，定其應執行之刑，本院審核，認為聲請為正
      當，應予准許。」，而裁定：「甲○○犯附表編號1所示
      之罪，所處之刑減為有期徒刑1月15日，如易科罰金，以
      銀元300即新臺幣900元折算壹日，與附表編號2所示犯罪
      所處已減刑之刑，應執行有期徒刑4月，如易科罰金，以
      銀元300元即新臺幣900元折算壹日。」。
（三）本院經詳閱全卷，經核原審裁定，其認事用法並無不當，
      所合併裁定之應執行刑亦稱妥適。本件抗告人之抗告意旨
      所指其在民國93年間犯侵占罪，於95年間經臺灣新竹地方
      法院判刑4月，在96年間易科罰金完畢乙情，抗告人得依
      刑事訴訟法第477條之規定，請求該案犯罪事實最後判決
      之法院檢察官聲請該管法院裁定之，要不能以本件原審裁
      定未就前開侵占罪部分所處之刑一併合併定其應執行刑為
      不當，是其抗告難認為有理由，自應予駁回。
四、據上論結，應依刑事訴訟法第412條，裁定如主文。
中    華    民    國    99    年    1     月    20    日
                  刑事第十六庭審判長法  官  陳晴教
                                    法  官  王敏慧
                                    法  官  許增男
以上正本證明與原本無異。
不得抗告。
                                    書記官  廖麗蓮
中    華    民    國    99    年    1     月    22    日


司法院資訊處製作；財團法人民間司法改革基金會備份。
